【裁判字號】    92,交聲,1070
【裁判日期】    920930
【裁判案由】    交管條例聲異
【裁判全文】
臺灣板橋地方法院交通事件裁定                  九十二年度交聲字第一七號
    原處分機關  交通部公路總局臺北區監理所板橋監理站
    異  議  人  甲○○
    即受處分人
右列異議人即受處分人因違反道路交通管理處罰條例案件，不服原處分機關於中華民
國九十二年六月九日所為之裁決處分（裁決書案號：板監違字第裁四一－ＣＧ000
0000號），聲明異議，本院裁定如左：
    主  文
異議駁回。
    理  由
一、聲明異議意旨略以：異議人即受處分人甲○○所有之車牌號碼ＤＮ－四八二二號
    自用小客車，於民國（下同）九十一年六月十九日晚間七時二十七分許，行駛於
    臺北縣新莊市○○路九十四巷附近路段時，在上開最高速限為時速五十公里之道
    路上，以時速六十九公里之車速行駛，超過最高速限十九公里，經測速照相儀器
    拍攝違規照片後，由臺北縣政府警察局交通隊（下稱原舉發機關）警員逕行掣單
    舉發；惟因上開路段之速限標誌並不十分明顯，不僅標示牌太高，又常被樹枝擋
    住，且依正常時速行駛時亦無法清楚看到速限標誌，況異議人之車輛高度比一般
    客車高，加上分隔島樹枝遮擋，行駛於內側車道時，根本看不到速限標誌；倘因
    此而受罰，實有不服，爰依法聲明異議云云。
二、按汽車駕駛人，行車速度，超過規定之最高時速者，處新臺幣（下同）一千二百
    元以上二千四百元以下罰鍰，並記違規點數一點，道路交通管理處罰條例第四十
    條第一項、第六十三條第一項第一款分別定有明文。
三、經查，本件異議人即受處分人甲○○所有之車牌號碼ＤＮ－四八二二號自用小客
    車，於九十一年六月十九日晚間七時二十七分許，行駛於臺北縣新莊市○○路九
    十四巷附近之路段時，在上開最高速限為時速五十公里之市區道路上，以時速六
    十九公里之車速行駛，超過最高速限十九公里，經測速照相儀器拍攝違規照片後
    ，由原舉發機關警員逕行掣單舉發等事實，有原舉發機關北縣警交字第ＣＧ00
    00000號舉發違反道路交通管理事件通知單影本一紙、採證照片二幀等附卷
    可稽。異議人雖辯稱：該路段速限標誌並不十分明顯，位置過高且常為分隔島之
    樹枝遮擋，異議人所有之上開車輛車身復較一小客車為高，行駛於內側車道時，
    根本看不到速限標誌云云；惟按「行車速度，依標誌或標線之規定，無標誌或標
    線者，在市區道路，時速不得超過五十公里」，道路交通安全規則第九十三條第
    一項第一款已定有明文，異議人身為汽車駕駛人，自無不知之理，亦不容其諉為
    不知；而上開違規地點之路段既屬一般市區道路，依規定其速限原即為時速五十
    公里，縱無速限之標示或警告，抑或速限之標示或警告確有遭他物遮擋之情形，
    本無礙於該路段時速限制之認定，不容駕駛人任以「未見標示」或「標示不明顯
    」為由以冀求脫免行車超速之責；況且，依證人即原舉發機關小隊長乙○○所庭
    呈之違規地點路段照片三幀，已清楚可見於測速照相儀器設置地點之前方路面上
    ，劃設有「速限五十」之警告標字，且於道路分隔島上更豎立「前有測速照相」
    及速限五十公里之警告標誌，並無任何不明顯或為樹枝所遮擋等情事；異議人前
    揭所辯，顯無足採甚明。本件異議人於前述時、地超速之違規行為，事證明確，
    堪以認定。原處分機關以異議人違反道路交通管理處罰條例第四十條第一項規定
    ，裁處罰鍰一千七百元，並依同條例第六十三條第一項第一款規定記違規點數一
    點，核無不當；本件異議人之異議為無理由，應予駁回。
據上論斷，應依道路交通案件處理辦法第十九條規定，裁定如主文。
中      華      民      國    九十二    年      九      月     三十     日
                                    臺灣板橋地方法院交通法庭
                                        法  官  劉景宜
右正本證明與原本無異。
如不服本裁定，應於送達後五日內，向本院提出抗告狀。
                                        書記官  劉育君
中      華      民      國    九十二    年      九      月     三十     日


司法院資訊處製作；財團法人民間司法改革基金會備份。
